臺灣臺南地方法院民事判決　　　　　　　94年度訴字第1159號
原　　　告　台灣中小企業銀行股份有限公司
法定代理人　丁○○
訴訟代理人　丙○○
被　　　告　甲○○
　　　　　　乙○○
上列當事人間請求給付借款等事件，經本院於民國94年11月3日
言詞辯論終結，判決如下：
    主  文
被告甲○○應給付原告新臺幣貳萬壹仟玖佰捌拾元，及其中新臺
幣貳萬壹仟陸佰陸拾元部分，自民國九十四年八月八日起至清償
日止，按年利率百分之十七計算之利息，並自民國九十四年八月
八日起至清償日止，延滯第一個月，當月計付新臺幣壹佰元，延
滯第二個月，當月計付新臺幣佰元，延滯第三個月以上者，每
月計付新臺幣陸佰元之逾期手續費。
被告甲○○應給付原告新臺幣伍萬肆仟陸佰玖拾貳元，及其中新
臺幣伍萬貳仟零捌拾元部分，自民國九十四年八月二十二日起至
清償日止，按年利率百分之十四點六二五計算之利息。
被告甲○○、乙○○應連帶給付原告新臺幣柒拾陸萬貳仟柒佰捌
拾貳元，及自民國九十四年四月十九日起至清償日止，按年利率
百分之七點六六五計算之利息，暨自民國九十四年五月二十日起
至清償日止，逾期在六個月以內者，按前開利率百分之十，逾期
超過六個月者，按前開利率百分之二十計算之違約金。
訴訟費用由被告甲○○、乙○○連帶負擔十分之九，餘由被告甲
○○負擔。
    事實及理由
甲、程序方面：
一、按訴狀送達後，原告不得將原訴變更或追加他訴，但擴張或
    減縮應受判決事項之聲明者，不在此限，民事訴訟法第255
    條第1項第3款定有明文。本件原告就聲明第三項原起訴請求
    被告甲○○、乙○○連帶給付新臺幣（下同）762,782元，
    及自民國94年4月19日起至清償日止，按年利率百分之7點
    525計算之利息，暨自94年5月20日起至清償日止，逾期在6
    個月以內者，按前開利率百分之10，逾期超過6個月者，按
    前開利率百分之20計算之違約金。嗣於訴訟進行中就利率部
    分擴張為按年利率百分之7點665計算，其請求訴訟標的之法
    律關係仍為同一，此屬擴張應受判決事項之聲明，核與上開
    規定相符，應予准許，合先敘明。
二、被告二人均受合法通知，無正當理由未於言詞辯論期日到場
    ，核無民事訴訟法第386條所列各款情形，爰依原告之聲請
    ，由其一造辯論而為判決。
乙、實體方面：
一、原告起訴主張：
  (一)被告甲○○於92年11月20日向原告申辦信用卡，並簽訂信用
    卡使用契約，領有國際信用卡使用，經原告核准信用額度為
    60,000元，約定被告甲○○得於信用卡之特約商店簽帳消費
    ，循環利息按年利率百分之17（原約定年利率百分之15，於
    94年5月1日提高為年利率百分之17）計算，被告甲○○應按
    期繳納消費款，亦得選擇以循環信用方式繳款，於當期繳款
    截止日前繳付最低應繳款金額，如逾期未付，除按約定利率
    計息外，延滯第一個月，當月計付逾期手續費100元，延滯
    第二個月，當月計付逾期手續費300元，延滯第三個月以上
    者，每月計付600元之逾期手續費，且有連續二期未繳付最
    低應繳款金額或繳付款項未達原告所定最低應繳金額，債務
    視為全部到期。詎被告甲○○申請信用卡後，迄今已連續二
    期未依約於繳款截止日前繳納最低應繳款金額，債務已視為
    全部到期，累計消費記帳尚餘21,980元未給付，其中21,660
    元為消費款、320元為循環利息，依約被告除應給付上開款
    項外，另應給付自各筆帳款結帳日之次日起至清償日止之利
    息及逾期手續費。
  (二)被告甲○○於民國92年11月21日向原告申辦金來轉現金卡小
    額貸款，並與原告簽訂借款額度為60,000元之現金卡融資契
    約書，約定由被告甲○○所開設帳戶內循環使用，每動用一
    筆借款時，應繳納帳務處理費100元，借款利息按年利率百
    分之14點625固定計付，於每月20日結算一次並滾入原本，
    被告應於每月21日至月底前償還每期最低繳款金額，如未依
    約清償，債務視為全部到期，並於遲延時依約定利率給付遲
    延利息。詎被告甲○○陸續向原告借款後，至94年8月21日
    止，尚積欠本金52,080元及透支息2,612元，共54,692元未
    繳納，依約債務已視為全部到期，被告甲○○應給付原告54
    ,692 元，及其中52,080元部分，自94年8月22日起至清償日
    ，按年利率百分之14點625計算之利息。
  (三)被告甲○○於93年1月19日邀同被告乙○○為連帶保證人，
    向原告借款800,000元，借款期間自93年1月19日起至99年1
    月19日止，約定自貸放後12個月內按月繳付利息，並自94年
    2月19日起分60期按月平均攤還本息，借款利率按年利率百
    分之3固定計息，如逾期未還款者，即喪失期限利益，視為
    全部到期，並同意原告取消優惠利率，改按原貸款利率加郵
    政儲金一年期定期儲蓄存款機動利率加百分之三計算利息，
    且應按借款總餘額，自應償付日起，逾期在6個月以內部分
    ，照約定利率百分之10，逾期超過6個月部分，照約定利率
    百分之20加付違約金。詎被告甲○○僅繳納本息至94年4月1
    8日止，尚餘762,782元未清償，依約已喪失期限利益，上開
    債務應視為全部到期，須全部一次清償，而被告乙○○為本
    件借款債務之連帶保證人，亦應負全部清償責任。
  (四)爰依信用卡使用契約請求被告甲○○給付21,980元及如主文
    第1項所示之利息、逾期手續費；依現金卡融資契約之法律
    關係請求被告甲○○給付54,692元及如主文第2項所示之利
    息；依消費借貸、連帶保證之法律關係，請求被告甲○○、
    乙○○連帶給付762,782元及如主文第3項所示利息、違約金
    。
二、被告甲○○、乙○○皆未於言詞辯論期日到場，亦均未提出
    書狀作何聲明或陳述。
三、得心證之理由：
  (一)查原告前揭主張之事實，業據提出與其所述相符之信用卡申
    請書一件、信用卡約定條款一件、修正之信用卡使用手冊暨
    約定條款一件、信用卡消費交易明細表一件、金來轉現金卡
    申請書一件、現金卡融資契約書一件、交易明細一件、微型
    企業創業貸款契約書一件、借據一件、授信約定書二件、交
    易明細一件、放款轉帳支出傳票一件、轉帳支出傳票一件、
    存款轉帳收入傳票一件（以上均係影本）、郵匯局一年定期
    儲金利率變動表一紙、被告戶籍謄本二件為證，被告二人均
    經合法通知，未於言詞辯論期日到場爭執，復未提出任何書
    狀或證據資料以供本院審酌，依上開調查證據結果，堪信原
    告之主張為真實。
  (二)從而，原告依信用卡使用契約之法律關係，請求被告甲○○
    給付如主文第1項所示之本金、利息及逾期手續費；依現金
    卡融資契約，請求被告甲○○給付如主文第2項所示之借款
    及利息; 本於消費借貸、連帶保證之法律關係，請求被告甲
    ○○、乙○○連帶給付如主文第3項所示之本金、利息及違
    約金，均為有理由，應予准許。
四、據上論結，本件原告之訴為有理由，依民事訴訟法第385條
    第1項前段、第78條、第85條第1項、第2項，判決如主文。
中　　華　　民　　國　　94　　年　　11　　月　　10　　日
                  民事第二庭    法　官　林佩儒
以上正本係照原本作成
如對本判決上訴，須於判決送達後20日內向本院提出上訴狀
中　　華　　民　　國　　94　　年　　11　　月　　10　　日
                                書記官　吳信助
